Inventaris van het archief van het Ministerie van Sociale Zaken: Afdeling Arbeid II; Afdeling Arbeidsverhoudingen, (1930) 1942-1950
Nationaal Archief, Den Haag
H.G. van Hoesen Korndörffer
J.G. van Hoorn Jr.
Adj. commies: Mej. W. Rutgers
III. te bepalen, dat Mej. W.Talens mede wordt werkzaam gesteld bij Afdeeling Arbeid II.
Afschrift van deze beschikking zal worden gezonden aan den Heer Wnd.Secretaris-Generaal, de Chefs der Afdeelingen Arbeid I en Arbeid II, den Chef der Afdeeling Comptabiliteit en aan ieder der belanghebbenden.
's-Gravenhage, 24 December 1941.
DE WAARNEMENDE SECRETARIS-GENERAAL VOORNOEMD,
w.g. Verwey.
Voor eensluidend afschrift,
DE WAARNEMENDE SECRETARIS-GENERAAL,
w.g. Verwey
Beschrijving van de series en archiefbestanddelen
- Wijzigingen en uitvoeringen van sociale wetten., A.
  - Arbeidsgeschillenwet, A.1.
    - Stukken betreffende de organisatie van bemiddelingsorganen, A.1.a.
      - Stukken betreffende personeelsaangelegenheden van de Hooge Raad van Arbeid, 1942-1946; 1; 1 omslag
      - Stukken betreffende het verslag over de jaren 1940-1944 van de Hooge Raad van Arbeid, 1942, 1946-1948; 2; 1 omslag
      - Stukken betreffende discussie over de levensvatbaarheid van de Hooge Raad van Arbeid, 1944, 1946, 1947; 3; 1 omslag
      - Stukken betreffende ontslagen van plaatsvervangende Secretarissen van het College van Rijksbemiddelaars, 1942, 1946, 1947, 1950; 4; 1 omslag
      - Ministrieel besluit houdende het reglement voor het College van Rijksbemiddelaars ter uitvoering van het Buitengewoon Besluit Arbeidsverhoudingen 1945, artikel 11, derde lid, doorslag met minuut. Met begeleidende brief aan het voornoemde College, minuut, 5; 1 omslag
      - Correspondentie over te benoemen leden van het College van Rijksbemiddelaars, 1945; 6; 1 omslag
      - Correspondentie van A.W.Quint met het College van Rijksbemiddelaars over lotgevallen van archivalia van de Hooge Raad van Arbeid, met nota van het College van Rijksbemiddelaars houdende mededeling over vernietiging van gedeelten van hun archief, april-juni 1947; 7; 1 omslag
      - Stukken betreffende de adviezen van de afdeling aan de minister inzake de organisatie van taak van de Commissie Ontslagrecht, 1947; 8; 1 omslag
    - Stukken betreffende arbeidsgeschillen., A.1.b.
      - Stukken betreffende publikaties in het weekblad "De Vlam" over de gang van zaken in de Rotterdamse haven, 1945; 9; 1 omslag
      - Stukken betreffende havenstakingen in Rotterdam, 1945-1946; 10-11; 2 omslagen
        - 1945, 10
        - 1946, 11
      - Circulaire houdende richtlijnen hoe te handelen bij stakingen, gestencild., 1946; 12; 1 stuk
      - Stukken betreffende arbeidsconflicten en stakingen in diverse bedrijven, 1946-1949; 13-25; 13 omslagen
        - jan/maart 1946, 13
        - april/mei 1946, 14
        - juni/juli 1946, 15
        - aug/sept 1946, 16
        - okt/dec 1946, 17
        - jan/april 1947, 18
        - mei/juni 1947, 19
        - juli/aug 1947, 20
        - sept/dec 1947, 21
        - jan/mrt 1948, 22
        - apr/juli 1948, 23
        - aug/dec 1948, 24
        - 1949, 25
      - Ingekomen rapport van het Centraal Bureau voor de Statistiek inzake "Statistiek der werkstakingen en uitsluitingen 1946", 1947; 26; 1 katern
      - Stukken betreffende een arbeidsconflict in het bouwwerk in Velzen-Noord, naar aanleiding van de vervolging van een loonovertreding, 1947-1948; 27; 1 omslag
      - Stukken betreffende conflicten tussen stucadoors en aannemers over het te bepalen arbeidstempo, 1949; 28; 1 omslag
  - Bedrijfsradenwet., A.2.
    - Stukken betreffende de samenstelling van de Bedrijfsraad voor het Bouwbedrijf, 1941-1948; 29; 1 omslag
    - Correspondentie met het departement van Opvoeding, Wetenschap en Cultuurbescherming en een nota aan de secretaris-generaal van Sociale Zaken betreffende het bestaansrecht van de Bedrijfsraden, 1942; 30; 1 omslag
    - Stukken betreffende storting van het liquidatiesaldo van de Bedrijfsraad voor het Bloembollenbedrijf in 's Rijkskas, 1942; 31; 1 omslag
    - Stukken betreffende de samenstelling van de Bedrijfsraad voor het Kapperbedrijf, 1942; 32; 2 stukken
    - Ingekomen verzoek van de Bedrijfsraad voor het Landbouwbedrijf in Westelijk Noordbrabant te Haarlem van 2 februari 1942 om een tegemoetkoming in de kosten, houdende tevens een voorstel tot opheffing, met minuut antwoord, 33; 2 stukken
    - Correspondentie met het Bedrijfsraad voor de Schoenindustrie betreffende de kosten van een Bedrijfsraad, die in beginsel ten laste moeten komen van in de raad vertegenwoordigde organisaties van werkgevers en werknemers, 1942-1949; 34; 1 omslag
    - Stukken betreffende de instelling van de Bedrijfsraad voor het Steenhouwersbedrijf, 1942-1947; 35; 1 omslag
      Met retro-acta 1940-1941.
      Deze Bedrijfsraad werd ingesteld bij K.B. van 25 januari 1947, nr. 18.
    - Brief van de Bedrijfsunie in het bouwbedrijf te Amsterdam, houdende mededeling inzake oprichting van deze unie, 1945; 36; 1 stuk
    - Stukken betreffende goedkeuring van de statuten van de vereniging van werkgevers in de aardappelindustrie en aanverwante bedrijven te Stadskanaal, 1945; 37; 1 omslag
    - Stukken betreffende de instelling en opheffing van de "Contact-Commissie met het Bedrijfsleven in Bevrijd Gebied" te Tilburg, 1945; 38; 1 omslag
    - Stukken betreffende opheffing van de "Contact-Commissie met den Landbouw", te Breda, 1945; 39; 1 omslag
    - Rapport van de Nederlandse ambassade in Brussel, inzake de organisatie van het bedrijfsleven in België ingevolge besluit van de secretarissen-generaal van 1941, 10 februari 1945; 40; 1 stuk
    - Stukken betreffende de instelling van de Publiekrechtelijke Bedrijfsorganisatie voor de landbouw, 1946-1947; 41; 1 omslag
    - Stukken betreffende een verzoek van de Centrale Adviescommissie voor Bad- en Zweminrichtingen om ingedeeld te worden bij de Bedrijfsgroep Detailhandel, 1946-1947; 42; 1 omslag
    - Brieven van Robert A.J. Terwindt, Steenfabrikant te Kerkdriel, aan de Bedrijfsgroep Steen-, Cement-, Glas-en Fijnkeramischeindustrie te Rijswijk (Z-H) en aan de Vakgroep Baksteenindustrie te Arnhem houdende kritiek op deze groepen, december 1946, augustus 1947. Afschriften met begeleidende brief van R.A.J. Terwindt, 43; 3 stukken
    - Stukken betreffende de organisatie en taak van de Commissie Ondernemingsraden, 1947; 44; 1 omslag
    - Stukken betreffende suggestie van het dagelijkse bestuur van de Bedrijfsgroep Bouwindustrie om te komen tot een commissie van overleg inzake aangelegenheden, van belang van het bouwbedrijf, 1947; 45; 2 stukken
  - Wet op het algemeen verbindend en onverbindend verklaren van de C.A.O.., A.3.
    - vaststelling van de C.A.O.'s., A.3.a.
      - algemene regelingen., A.3.a.1.
        - Stukken betreffende berichten omtrent de oprichting en eerste werkzaamheden van de Stichting van de Arbeid, 1945; 46; 1 omslag
        - Correspondentie met het ministerie van Binnenlandse Zaken betreffende de oprichting van een interdepartementale commissie voor de loon- en prijspolitiek, 1945; 47; 1 omslag
        - Stukken betreffende de vaststelling van de kosten van het levensonderhoud over de maand, november 1945, 1946; 48; 1 omslag
        - Stukken betreffende het opnieuw publiceren van uitvoeringsbeschikkingen van de Wet op het algemeen verbindend en onverbindend verklaren van bepalingen van C.A.O.'s, 1947; 49; 1 omslag
        - Stukken betreffende voorstellen inzake het opnieuw in werking stellen van de Economische Raad, 1947-1948; 50; 1 omslag
        - Stukken betreffende de organisatie en taak van de Commissie Bezitsspreiding, 1948-1949; 51; 1 omslag
        - Stukken betreffende de samenstelling van de Centrale Plancommissie, 1948-1949; 52; 1 omslag
      - regelingen voor bijzondere categorieën., A.3.a.2.
        - Collectieve arbeidsovereenkomst voor het cartonnagebedrijf in Nederland, 1941-1942, gedrukt, 53; 1 omslag
        - Correspondentie met het departement van Waterstaat inzake de datum van ingang van de landelijke C.A.O. voor het Bouwbedrijf in verband met aanbesteding van werken en de publikatie van die C.A.O., 1941-1942; 54; 1 omslag
        - Correspondentie over de verstrekking van vergoeding aan straatmakers in vakopleiding, 1942; 55; 1 omslag
        - Stukken betreffende vaststelling verhoging van de salarissen van personeel bij banken effectenbedrijven, 1945; 56; 1 omslag
        - Ingekomen brief van het College van Rijksbemiddelaars, houdende wijziging van de regeling arbeidsvoorwaarden voor werknemers, die buiten hun woonplaats werken en tijdelijk gehuisvest worden, afschrift, 1945; 57; 1 stuk
        - Correspondentie met belanghebbende overheidsinstanties betreffende lonen en andere arbeidsvoorwaarden in de landbouw, 1945-1947; 58-59; 2 omslagen
          - in de Noord-Oost Polder, 1945-1947, 58
          - in de overige gebieden, 1946-1947, 59
        - Correspondentie met de Raad van Rechtsherstel in Den Haag betreffende salarissen van beroepsmilitairen, 1946; 60; 1 omslag
        - Historisch overzicht van de bezoldigingsregelingen voor de Koninklijke Landmacht, over de periode 1940-1946, April 1946; 61; 1 omslag
        - Minuut van begeleidende brief aan het College van Rijksbemiddelaars waarbij wordt toegezonden een afschrift van een ingekomen brief van de Indelingsraad te Enschede, inzake betaling van loonderving aan voor keuring van de militaire dienst opgeroepenen, 1946; 62; 2 stukken
        - Correspondentie betreffende de instelling, samenstelling en opheffing van een Commissie van Advies inzake Arbeidsvoorwaarden bouwvakken in de geteisterde gebieden door oorlogshandelingen, 1946-1948; 63; 1 omslag
        - Ingekomen brief van het departement van Sociale Zaken te Batavia houdende ontwerpregeling van arbeidsvoorwaarden ten behoeve van oorlogsachtoffers, met toelichtende nota, 1947; 64; 1 omslag
        - Ingekomen circulaire van de Vakraad voor de Textielindustrie houdende toezending van het Fabrieksreglement 1947, met het Reglement voor de Fabriekscommissie 1947, 65; 3 stukken
        - Stukken betreffende wijziging van het Salarisbesluit Nijverheids-Onderwijs (N.O.1935) betreffende lager- en middelbaar Nijverheids-Onderwijs, 1947-1948; 66; 1 omslag
        - Stukken betreffende een regeling voor het verzilveren van vakantiebonnen van Belgische arbeiders, die in Nederland werken, 1947-1949; 67; 1 omslag
        - Correspondentie met het College van Rijksbemiddelaars betreffende loonregelingen in het bouwbedrijf, 1948; 68; 1 omslag
        - Ingekomen beschikking van de afdeling Arbeidsbescherming en minuut van een uitgaande brief aan deze afdeling inzake de samenstelling van een commissie van onderzoek naar de arbeidsomstandigheden in het binnenscheepvaartbedrijf, 1949; 69; 2 stukken
        - Stukken betreffende de landelijke C.A.O. voor het machinepersoneel op schepen, 1949; 70; 3 stukken
    - controle op de uitvoering van de C.A.O.'s., A.3.b.
      - organisatie van de controlerende instanties., A.3.b.1.
        - Stukken betreffende voorstellen tot coördinatie van de looncontrole, 1945-1947; 71; 1 omslag
        - Stukken betreffende een in te stellen Adviescommissie met als opdracht een onderzoek in te stellen naar de vraag of de werkzaamheden van de verschillende controle - en opsporingsdiensten op de lonen - en andere arbeidsvoorwaarden kunnen worden gecombineerd, 1947; 72; 1 omslag
        - Stukken betreffende opdracht, gegeven aan het Rijksarbeidsbureau tot uitvoering van de looncontrole, 1947-1948; 73; 1 omslag
        - Stukken betreffende een verzoek van het departement van Justitie om medewerking te verlenen bij de afwikkeling van te berechten loondeclicten, 1948; 74; 1 omslag
      - uitvoering van de controlewerkzaamheden., A.3.b.2.
        - Ingekomen brief van en minuut van uitgaande brief aan het departement van Binnenlandse Zaken betreffende de vraag of het verstrekken van vakantiebonnen aan tijdelijke arbeidskrachten in het bouwbedrijf als loon is aan te merken, met bijlagen, 1941-1942; 75; 1 omslag
        - Correspondentie betreffende de uitoefening van de controle op de C.A.O. schildersbedrijf door het departement, 1942; 76; 1 omslag
        - Stukken betreffende extra verstrekkingen van distributiegoederen aan werknemers (+ sters) in eigen bedrijf, 1946-1947; 77; 1 omslag
        - Stukken betreffende het recht van aankoop van textielprodukten door arbeiders (+sters) werkzaam in het textielbedrijf, 1946-1948; 78; 1 omslag
        - Processen-verbaal en vonnissen inzake overtredingen van loonvoorschriften, met correspondentie, 1946-1948; 79; 1 omslag
        - Ingekomen circulaires van de Vakgroep Baksteenindustrie en Baksteenfabrikanten betreffende de naleving van de loonregeling Baksteenindustrie, 1947; 80; 3 stukken
        - Stukken betreffende een cassatieverzoek naar aanleiding van een veroordeling inzake overtreding van lonen voor vrouwen in de textielindustrie in Twenthe, 1948; 81; 1 omslag
        - Overzicht van de "Inspectie van de Havenarbeid 1e district" te Rotterdam, inzake de controle op loon- en andere arbeidsregelingen in maart 1948, 82; 1 omslag
        - Stukken betreffende de vraag, hoe te handelen bij geconstateerde overtredingen van loonvoorschriften in afwachting van een uitsluitsel bij een dispensatieaanvrage, 1948-1949; 83; 1 omslag
        - Stukken betreffende de controle op de vakantiebonnenfondsen, door de afdeling Wachtgeldregelingen van de afdeling Arbeidsverhoudingen, 1948-1949; 84; 1 omslag
        - Stukken betreffende een looncontroleactie in stucadoorsbedrijven, 1949; 85; 1 omslag
        - Verslag van de gehouden controle op lonen en andere arbeidsvoorwaarden door de arbeidsinspectie in het 2e kwartaal 1949, 86; 1 stuk
        - Ingekomen overzicht van de looncontroleactie in Rotterdam en omgeving uitgevoerd door alle controlediensten, 1949; 87; 1 omslag
  - Kinderbijslagwet., A.4.
    - wettelijke regelingen., A.4.a.
      - Stukken betreffende wijzigingen van de Kinderbijslagwet, 1940-1943; 88; 1 omslag
      - Stukken betreffende de vaststelling van de modellen van aanvraag-formulieren ter verkrijging van kinderbijslagboekjes, 1940-1947; 89; 1 omslag
      - Correspondentie met terzake belanghebbende overheidsinstanties betreffende de uitvoering van de Kinderbijslagwet, 1941-1944; 90; 1 omslag
      - Correspondentie met overheidsorganen, lagerpubliekrechtelijke lichamen, stichtingen en andere instellingen betreffende erkenning van hun eigen kinderbijslagregeling als een bijzondere regeling ingevolge de Kinderbijslagwet, chronologisch geordend, 1942-1949; 91-98; 7 dozen
        - 1942, 91
        - 1943, 92
        - 1944 en 1945, 93
        - 1946, 94
        - 1947 januari-oktober, 95
        - 1947 november 1948 juni, 96
        - 1948 juli-decenber, 97
        - 1949, 98
      - Correspondentie met het departement van Financiën betreffende de financiering van de tijdelijke verhoging van uitkeringen ingevolge de Kinderbijslagwet, 1943; 99; 2 stukken
      - Stukken betreffende een nadere regeling van de aanspraken op kinderbijslag van enige groepen van het burgelijke rijkspersoneel, 1947; 100; 1 omslag
      - Ministriële beschikking inzake de uitvoering van artikel 18, tweede lid van de Kinderbijslagwet krachtens hetwelk aan de arbeiders moet worden medegedeeld bij welke erkende bedrijfsvereniging de werkgever is aangesloten, met retroactum, 1940, 1947; 101; 2 stukken
      - Stukken betreffende de vaststelling van een formulier van verklaring inzake gemoedsbezwaren van de werkgever en van de arbeider, met betrekking tot de Kinderbijslagwet, 1947; 102; 1 omslag
      - Stukken inzake algemene maatregel van bestuur, houdende als arbeider te worden beschouwd in de zin der Kinderbijslagwet, als persoon niet in dienst is van de onderneming, 1947; 103; 1 omslag
      - Stukken betreffende een regeling, waarbij de verstrekking van gegevens voor rechtbanken en kantongerechten inzake echtscheiding en voogdij aan de uitvoeringsorganen van de Kinderbijslagwet kosteloos moet geschieden, 1947; 104; 1 omslag
      - Stukken betreffende een voorschrift, waarbij de kinderbijslag fiscaal bij het loon moet worden opgeteld, 1947; 105; 1 omslag
      - Ministeriële beschikking inzake de uitvoering van artikel 50 van de Kinderbijslagwet houdende het voeren van een administratie, voor de erkende bedrijfsvereniging, 3 juni 1947 met retro-actum: afschrift van een beschikking van de waarnemend secretaris-generaal, inzake hetzelfde onderwerp, 29 oktober 1940; 106; 1 omslag
      - Stukken betreffende de voorbereiding van een gemeenschappelijke kinderbijslagregeling, voor ambtenaren, 1947-1949; 107; 1 omslag
      - Stukken betreffende de herziening van de uit te keren bedragen inzake de Kinderbijslagwet, 1948-1949; 108; 1 omslag
    - regelingen van uitbetaling in bijzondere gevallen., A.4.b.
      - Correspondentie met de vereniging Nederlandse Hervormde Stichtingen voor Zenuw-en Geesteziekten te Voorburg, betreffende aanwijzing van nun verzoek tot het betalen van een verlaagde premie ingevolge de Kinderbijslagwet, 1940-1942; 109; 1 omslag
      - Stukken betreffende in te vullen aanvraagformulieren door bedrijfsverenigingen voor aanvullende declaraties in verband met de tijdelijke verhoging van de uitkeringsbedragen, 1940-1944; 110; 1 omslag
      - Stukken betreffende de uitvoering van de wederkerigheidsregeling inzake de Kinderbijslagwet van België, 1941-1948; 111; 1 omslag
      - Stukken betreffende de vaststelling van de te betalen premie door zeevarenden, 1945-1947; 112; 1 omslag
      - Correspondentie betreffende de geldswaardering van loon in natura (vrijwonen, vuur en licht) ten behoeve van de berekening van de te betalen premie voor de kinderbijslag, 1946-1949; 113; 1 omslag
      - Stukken betreffende het in rekening brengen van de administratiekosten van dé Raad van Arbeid te Breda inzake de uitvoering van de kinderbijslag ten behoeve van Belgische arbeiders, die in Nederland werkzaam zijn, 1947; 114; 1 omslag
      - Stukken betreffende verlening van kinderbijslag aan Indische ambtenaren, die in Nederland in overheidsdienst werkzaam zijn, 1947-1949; 115; 1 omslag
      - Stukken betreffende maatregelen ter voorkoming van dubbele kinderbijslaguitkering, 1947-1949; 116; 1 omslag
      - Vonnissen van Raad van Arbeid te Zwolle en de Raad van Beroep te Arnhem inzake toekenning van kinderbijslag aan G. Meesters te Dedemsvaart, voor zijn zusjes die als pleegkinderen zijn aan te merken, afschriften, gestencild, met begeleidende brief van de Raad van Arbeid te Zwolle, 1948; 117; 1 omslag
      - Stukken betreffende kinderbijslag voor in Duitsland wonende Nederlanders, die in Nederland werken, 1948; 118; 1 omslag
      - Stukken betreffende de vraag of zelfstandige ondernemers verplicht zijn tot het betalen van premie ingevolge de Kinderbijslagwet, 1948-1949; 119; 1 omslag
    - contacten met uitvoeringsorganen., A.4.c.
      - Stukken betreffende de goedkeuring tot wijziging van de statuten en reglementen van de Bedrijfsvereniging voor ziekengeld - en kinderbijslagverzekering in de schoenindustrie, te Tilburg, 1940-1942; 120; 1 omslag
      - Stukken betreffende de goedkeuring tot wijziging van de statuten en reglementen van de Bedrijfsvereniging voor ziekengeld - en kinderbijslagverzekering in de textielnijverheid te Tilburg, 1940-1942; 121; 1 omslag
      - Stukken betreffende de bemoeiïng van de afdeling met het Kinderbijslagvereveningsfonds, 1941-1946; 122; 1 omslag
      - Stukken betreffende een rentevergoeding aan het Rijkskinderbijslagfonds, in verband met de in voorschot uitgekeerde bedragen ingevolge de kinderbijslag, 1943; 123; 1 omslag
      - Jaarverslagen van het Rijkskinderbijslagfonds over Gestencild., 1943, 1944, 1945; 124; 3 stukken
      - Verslag van het Kinderbijslagvereveningsfonds over 1946, Gedrukt., z.j; 125; 1 katern
      - Verslagen van het Rijkskinderbijslagfonds uitgebracht door het bestuur der Rijksverzekeringsbank ingevolge het bepaalde bij artikel 63 der Kinderbijslagwet, over Gestencild., 1946 en 1947; 126; 2 stukken
      - Stukken betreffende de afhandeling van declaraties, ingediend door bedrijfsverenigingen, ter verrekening van door hen uitbetaalde bedragen ingevolge de Kinderbijslagwet, 1946-1948; 127; 1 pak
      - Stukken betreffende vaststelling van een reglement voor Kinderbijslagfonds, 1947; 128; 1 omslag
      - Stukken betreffende het verstrekken van renteloze voorschotten door het Kinderbijslagvereveningsfonds aan de uitvoeringsorganen der sociale verzekering, die in verband met de uitvoering van de Kinderbijslagwet daaraan behoefte hebben, 1947; 129; 1 omslag
  - Stoomwet., A.5.
    - Stukken betreffende de rayonindeling van de dienst Rijkstoezicht op het stoomwezen, 1943-1944; 130; 1 omslag
    - Dossier inzake een onderzoek van de stoomketel van een schip, 1946; 131; 1 omslag
    - Regeling, houdende voorwaarden waaraan een stoomtoestel moet voldoen, 1926. Herdruk., 1946; 132; 1 stuk
    - Dossier inzake de aanvraag van een bedrijf voor een vergunning ingevolge de Stoomwet, 1946; 133; 1 omslag
    - Stukken betreffende de totstandkoming van de Wet tot wijziging van de Stoomwet, 1946-1947; 134; 1 omslag
  - Hinderwet., A.6.
    - Nota van wijzigingen van ontwerp van Wet tot wijziging van de Hinderwet met toelichting, z.j. (1941 ?); 135; 1 omslag
    - Besluit, houdende voorzienning in verband met het door oorlogsgeweld in Rotterdam op 14 mei 1940 verloren gaan van op de uitvoering der Hinderwet betrekking hebbende bescheiden, 1942; 136; 1 omslag
    - Stukken betreffende het besluit houdende voorzieningen in verband met het door oorlogsgeweld in Middelburg op 17 mei 1940 verloren gaan van op de uitvoering der Hinderwet betrekking hebbende bescheiden, 1942; 137; 1 omslag
      Besluit van 16 juli 1942 Stsct. no. 163.
    - Stukken betreffende het ontwerpbesluit van de secretaris-generaal van het departement van Sociale Zaken tot wijziging van de Hinderwet, 1944; 138; 1 omslag
    - Stukken betreffende het verlenen van een dispensatie op grond van de Hinderwet, 1945; 139; 1 omslag
    - Stukken betreffende door firma's ingestelde beroepen tegen besluiten van gemeentebesturen op grond van de Hinderwet, chronologisch geordend, 1945-1948; 140-143; 4 pakken
      - 1945 september 1946 juni, 140
      - 1946 augustus-december, 141
      - 1947, 142
      - 1948 januari-augustus, 143
    - Stukken betreffende de oprichting, organisatie en taak van de "Commissie herziening Hinderwet" met ontwerp van wet tot wijziging van de Hinderwet, 1947-1949; 144; 1 omslag
    - Nota aan de minister inzake de reden waarom hij als eerste tekent bij voordrachten ingevolge de Hinderwet, 1948 oktober; 145; 1 stuk
  - Maatregelingen op de waterzuivering., A.7.
    - Stukken betreffende klachten over de waterverontreiniging door aardappelmeelfabrieken in Nieuw-Amsterdam, Coevorden en De Krim, 1942; 146; 1 omslag
    - Correspondentie over de werkzaamheden van de commissie inzake waterverontreiniging als uitvoering van de Hinderwet, 1942-1943; 147; 1 omslag
    - Verslag van de werkzaamheden van de commissie inzake waterverontreiniging, 1938-1942, 1943; 148; 1 stuk
    - Stukken betreffende de wijziging van het K.B. 10 april 1934, no. 28, behelzende een wijziging van de samenstelling van de commissie inzake waterverontreiniging, 1943-1947; 149; 1 omslag
    - Agenda's en notulen van vergaderingen van de Centrale commissie voor Drinkwatervoorziening, met voorlopig voorontwerp voor een wet op het winnen van grondwater ten behoeve van de drinkwatervoorziening en toelichtende nota's, 1949-1950; 150; 1 omslag
- Bemoeienis met sociale verzekeringen., B.
  - Minuut - circulaire van de waarnemend secretaris-generaal van Sociale-Zaken over de sociale verzekering van de bij het departement van Sociale Zaken werkzame arbeidscontractanten, 17 augustus 1943; 151; 1 stuk